臺灣屏東地方法院刑事判決　　　　　　 99年度交易字第195號
公　訴　人　臺灣屏東地方法院檢察署檢察官
被　　　告　蕭秀真
上列被告因過失傷害案件，經檢察官提起公訴（99年度偵字第73
58號），被告於準備程序中就被訴事實為有罪之陳述，經本院告
知簡式審判程序之旨，並聽取被告與公訴人之意見後，合議庭裁
定由受命法官獨任進行簡式審判程序，判決如下：
    主  文
蕭秀真犯過失傷害罪，處拘役伍拾日，如易科罰金，以新臺幣壹
仟元折算壹日。
    事  實
一、蕭秀真考領有小型車普通駕駛執照，於民國99年1 月19日上
    午某時許，駕駛車牌號碼YK－1180號自用小客車，沿屏東縣
    萬丹鄉○○路由西往東方向行駛，於同日上午9 時25分許，
    行經屏東縣萬丹鄉○○路與中興路之交岔路口，欲由右轉專
    用彎道右轉往中興路方向行駛時，原應注意行駛至交岔路口
    ，轉彎車應讓直行車先行，而當時天氣晴朗，視距良好又無
    障礙物，並無不能注意之情事，竟疏於注意即貿然右轉，適
    同一時、地，有羅金騎乘車牌號碼QUV-602 號輕型機車，沿
    屏東縣萬丹鄉○○路由北往南方向行駛，由於蕭秀真上述疏
    失，致其所駕駛之上開自用小客車與羅金騎乘之上開機車發
    生碰撞，羅金因而人車倒地，並受有頭部外傷併腦震盪、胸
    挫傷、左足踝擦挫傷、腰挫傷等傷害。蕭秀真於本件車禍肇
    事後，在未有偵查犯罪職權之機關或公務員發現其犯罪前，
    即向前來現場處理事故之警員坦承其為本件肇事人，嗣併接
    受裁判。
二、案經羅金訴由臺灣屏東地方法院檢察署檢察官偵查起訴。
    理  由
一、本件被告蕭秀真所犯係死刑、無期徒刑、最輕本刑為3 年以
    上有期徒刑以外之罪，亦非高等法院管轄之第一審案件，而
    被告於本院行準備程序中就被訴事實為有罪之陳述，經告知
    被告簡式審判程序之旨並聽取當事人意見後，本院依刑事訴
    訟法第273 條之1 第1 項規定，裁定由進行簡式審判程序，
    合先敘明。
二、上開事實，業據被告蕭秀真於警詢、偵查及本院審理中均坦
    承犯行，核與證人即被害人羅金於警詢及偵查中所為證述大
    致相符，復有屏東縣政府警察局道路交通事故談話紀錄表2
    紙、屏東縣政府警察局屏東分局萬丹車禍處理小組道路交通
    事故現場圖、道路交通事故調查報告表(一)(二)、國仁醫院99年
    1 月25日國乙字第157856號診斷證明書各1 紙及現場照片4
    張( 見警卷第8 至10、12至14、17頁）在卷可稽，足認被告
    上開任意性之自白應與事實相符，堪信為真實。按汽車行駛
    至交岔路口，其轉彎時，轉彎車應讓直行車先行，道路交通
    安全規則第102 條第1 項第7 款定有明文。查被告蕭秀真考
    領有普通小型車駕駛執照，業據被告蕭秀真於本院審理中陳
    明在卷( 見本院卷第35頁背面) ，其對上揭道路交通安全規
    定，自應知悉甚詳，詎其駕駛其前開自用小客車行至該交岔
    路口欲轉彎時，因疏未注意而未依前開規定而為之，進而肇
    致
    本件交通事故，並造成被害人羅金受有上述傷害，是被告蕭
    秀真之過失行為與被害人羅金所受之上述傷害二者間具有相
    當因果關係。從而，本案罪證明確，被告上開過失傷害犯行
    ，堪以認定。
三、至被害人羅金雖主張其下背挫傷合併第五腰椎骨折，亦係本
    件車禍所造成，故其所受傷害已達輕度殘障程度等語，並提
    出龍泉榮民醫院之診斷證明書、長庚財團法人高雄長庚紀念
    醫院99年5 月6 日診字第16983 號診斷證明書及中華民國身
    心障礙手冊( 見發查卷第8 頁、他字卷第43頁、本院卷第40
    頁) 為證，惟查被害人羅金係於99年3 月17日始至龍泉榮民
    醫院就醫，此有該醫院99年3 月23日龍醫醫字第9900652 號
    診斷證明書及該醫院病歷各1 份( 見發查卷第8 頁、他字卷
    第12至16頁) 在卷可稽，是被害人於距本件車禍發生已逾約
    2 個月，始經診斷患有下背挫傷合併第五腰椎骨折、退化性
    關節炎等傷勢，則該傷勢是否因本件車禍所致，顯有可疑。
    再被害人於本件車禍後至國仁醫院住院診療，其當時受有頭
    部外傷併腦震盪、胸挫傷、左足踝擦挫傷、腰挫傷等傷害，
    已有前開國仁醫院診斷證明書附卷可憑，且其於99年1 月25
    日出院時，其腰部Ｘ光攝影檢查結果，並無腰椎骨折情形，
    亦有國仁醫院99年4 月16日國仁醫字第0990142 號函暨所附
    病歷1 份( 見本院卷第17至28頁) 附卷可佐，是以，該部分
    傷勢尚難認係本件車禍所致，附此敘明。
四、核被告蕭秀真所為，係犯刑法第284 條第1 項前段之過失傷
    害罪。又被告於本案車禍發生後，在前述犯行未有偵查犯罪
    職權之機關或公務員發覺前，即主動向前來現場處理之員警
    承認其為肇事者而接受裁判等情，有本院公務電話紀錄1 紙
    （見本院卷第40-2頁）附卷可參，是被告之行為，已合自首
    之要件，應依刑法第62條前段規定，減輕其刑。爰審酌被告
    因駕車疏忽而肇事，致被害人羅金受有前揭傷害，造成被害
    人之損害，所為自屬可議，惟念及被告於犯罪後已知坦承犯
    行，犯後態度尚可，且其於本院審理中一再表示願意賠償被
    害人羅金之損失，然因被害人所要求之金額太高而無法達成
    和解，並攜帶保險公司人員陳泰元到庭說明，以佐其說，有
    本院99年12月29日審判筆錄（見本院卷第36頁）附卷可稽，
    足認其前揭所述，應堪採信，且被告並無犯罪前科( 有臺灣
    高等法院被告前案紀錄1 份在卷可參) ，兼衡及其智識、被
    告過失態樣及程度等一切情狀，量處如主文所示之刑，並諭
    知其易科罰金之標準。
五、末按法院得設交通法庭辦理交通事件，道路交通事件處理辦
    法第4 條已於99年10月26日修正之，因道路交通管理處罰條
    例第88條規定：「法院為處理有關交通事件，得設立專庭或
    指定專人辦理之。」爰修正該辦法有關「交通案件」及「道
    路交通刑事案件」之規定，是有關道路交通刑事案件已毋庸
    專設交通法庭為之，故本院普通法庭依法自得審理本件交通
    刑事事件，併予敘明。
據上論斷，應依刑事訴訟法第273 條之1 第1 項、第284 條之1
、第299 條第1 項前段、刑法第284 條第1 項前段、第62條前段
、第41條第1 項前段，刑法施行法第1 條之1 ，判決如主文。
本案經檢察官鍾佩真到庭執行職務。
中    華    民    國  100     年    1     月    12    日
                 刑事第二庭   法  官   許瑜容
以上正本證明與原本無異。
如不服本判決應於收受判決後10日內向本院提出上訴書狀，並
應敘述具體理由；其未敘述上訴理由者，應於上訴期間屆滿後
20日內向本院補提理由書（均須按他造當事人之人數附繕本）
「切勿逕送上級法院」。
中    華    民    國  100     年    1     月    12    日
                              書記官   龔惠婷
附錄本案論罪科刑法條文：
中華民國刑法第284條第1項
因過失傷害人者，處6 月以下有期徒刑、拘役或5 百元以下罰金
，致重傷者，處1 年以下有期徒刑、拘役或5 百元以下罰金。